【裁判字號】    96,易,2333
【裁判日期】    970129
【裁判案由】    傷害等
【裁判全文】
臺灣板橋地方法院刑事判決              96年度易字第2333號
聲  請  人  臺灣板橋地方法院檢察署檢察官
被      告  乙○○
選任辯護人  曾海光律師
            曾子興律師
被      告  丙○○
上列被告因傷害案件，經檢察官聲請簡易判決處刑（96年度偵字
第12895 號），本院認為不得以簡易處刑，改依通常程序判決如
下：
    主  文
本件公訴不受理。
    理  由
一、公訴意旨略以：被告乙○○與已滿16歲、代號00000000之女
    子（真實姓名年籍詳卷，下稱甲○）相互結識而為朋友關係
    ，於96年5 月1 日1 時許，2 人與友人姚人祥、曾瑞欽、吳
    明龍、黃學仕及被告丙○○等人共同在位於臺北縣三重市○
    ○街○ 段8 號地下室某茶藝館包廂飲酒唱歌之際，被告乙○
    ○如廁返回後，竟意圖性騷擾，利用甲○不注意而未加以防
    備不及抗拒之機會，突然徒手伸進甲○衣服內觸摸其胸部得
    逞，甲○遂先行離開現場在外等候，迨眾人飲畢，於同日4
    至6 時間某時，一同返回先前在臺北縣三重市○○路○ 段60
    號聚餐地點附近時，男友姚人祥追問甲○為何提早離開而得
    知上情後，遂與被告丙○○等人一同質問被告乙○○，因被
    告乙○○全盤否認而發生爭執，被告乙○○與被告丙○○竟
    分別基於傷害他人身體之犯意，被告丙○○以手勾住被告乙
    ○○頸部，被告乙○○則徒手毆打被告丙○○腹部，致被告
    乙○○受有左手無名指擦傷之傷害，被告丙○○則受有前胸
    及腹部多處抓痕、腹壁挫傷合併紅腫7 ×8 公分及5 ×5公
    分各一處之傷害，嗣臺北縣政府警察局三重分局二重派出所
    員警巡邏至該處，被告乙○○向警方報案，始悉上情，案經
    告訴人甲○、乙○○、丙○○訴由臺北縣政府警察局三重分
    局告偵辦。因認被告乙○○犯有性騷擾防治法第25條第1 項
    之罪及刑法第277 條第1 項之傷害罪嫌；被告丙○○犯有刑
    法第277 條第1 項之傷害罪嫌。
二、按告訴乃論之罪，告訴人於第一審辯論終結前得撤回其告訴
    ；告訴經撤回者，應諭知不受理之判決，刑事訴訟法第238
    條第1 項、第303 條第3 款定有明文。
三、本件告訴人甲○告訴被告乙○○觸摸其胸部、被告乙○○、
    丙○○相互告訴對方傷害等案件，起訴書認被告乙○○、丙
    ○○均係觸犯刑法第277 條第1 項之罪，被告乙○○另觸犯
    性騷擾防治法第25條第1 項之罪，依刑法第287 條前段及性
    騷擾防治法第25條第2 項之規定，均須告訴乃論。茲據被告
    乙○○、丙○○於本院96年10月25日準備程序時當庭撤回其
    等相互之告訴，告訴人甲○亦於97年1 月28日具狀撤回其對
    被告乙○○之告訴，有本院96年10月25日準備程序筆錄及撤
    回告訴狀各1 件在卷可稽，揆諸首開說明，本件爰不經言詞
    辯論，逕為諭知不受理之判決。
四、據上論斷，應依刑事訴訟法第452 條、第303 條第3 款、第
    307 條，判決如主文。
中    華    民    國    97    年    1     月    29    日
                  刑事第六庭    法  官  高文淵
以上正本證明與原本無異
如不服本判決應於送達後10日內向本院提出上訴狀
                                書記官  林進煌
中    華    民    國    97    年    1    月     30    日


司法院資訊處製作；財團法人民間司法改革基金會備份。
